<!DOCTYPE html PUBLIC "-//W3C//DTD XHTML 1.0 Transitional//EN" "http://www.w3.org/TR/xhtml1/DTD/xhtml1-transitional.dtd">
<html xmlns="http://www.w3.org/1999/xhtml">
<head>
	<meta http-equiv="Content-Type" content="text/html; charset=iso-8859-1" />
	<title>Ymmärrä suomea</title>
	<style type="text/css" media="all">@import "css/styles.css";</style>
	<script type="text/javascript" src="swfobject.js"></script>
</head>
<body class="font-medium">
	<div id="main-wrapper">
		<div id="topbar"></div>
		<div id="main-menu">
			<table cellspacing="0" cellpadding="0" border="0" class="add-links"><tr>
				<td class="item"><img class="raquo" src="i/raquo.gif" alt="" height="7" width="4" /><a href="/ymmarra/index.php?moduli=sanakirja">Sanakirja</a></td>
				<td class="item"><img class="raquo" src="i/raquo.gif" alt="" height="7" width="4" /><a href="/ymmarra/index.php?moduli=verbit">Verbiluettelo</a></td>
				<td class="item"><img class="raquo" src="i/raquo.gif" alt="" height="7" width="4" /><a href="/ymmarra/index.php?moduli=kielioppi">Kielioppi</a></td>
			</tr></table>
			<table cellspacing="0" cellpadding="0" border="0"><tr>
				<td class="item"><img class="raquo" src="i/raquo.gif" alt="" height="7" width="4" /><a href="/ymmarra/index.php">Etusivu</a></td>
				<td class="item"><img class="raquo" src="i/raquo.gif" alt="" height="7" width="4" /><a href="/ymmarra/index.php?moduli=tekstit">Lukutekstit</a></td>
			</tr></table>
		</div>
		<div id="content">
			<table cellspacing="0" cellpadding="0" border="0" id="content-wrapper"><tr>
				<td>
					<div id="left-menu">
												<div class="header-verb"><span>Verbit</span></div>
						<div class="menu">
								<div class="init"><a href="/ymmarra/index.php?moduli=verbit&kirjain=a">A</a></div>
								<div class="init"><a href="/ymmarra/index.php?moduli=verbit&kirjain=e">E</a></div>
								<div class="init"><a href="/ymmarra/index.php?moduli=verbit&kirjain=h">H</a></div>
								<div class="init"><a href="/ymmarra/index.php?moduli=verbit&kirjain=i">I</a></div>
								<div class="init"><a href="/ymmarra/index.php?moduli=verbit&kirjain=j">J</a></div>
								<div class="init"><a href="/ymmarra/index.php?moduli=verbit&kirjain=k">K</a></div>
								<div class="init"><a href="/ymmarra/index.php?moduli=verbit&kirjain=l">L</a></div>
								<div class="init"><a href="/ymmarra/index.php?moduli=verbit&kirjain=m">M</a></div>
								<div class="init"><a href="/ymmarra/index.php?moduli=verbit&kirjain=n">N</a></div>
								<div class="init"><a href="/ymmarra/index.php?moduli=verbit&kirjain=o">O</a></div>
								<div class="init"><a href="/ymmarra/index.php?moduli=verbit&kirjain=p">P</a></div>
								<div class="init"><a href="/ymmarra/index.php?moduli=verbit&kirjain=r">R</a></div>
								<div class="init"><a href="/ymmarra/index.php?moduli=verbit&kirjain=s">S</a></div>
								<div class="init"><a href="/ymmarra/index.php?moduli=verbit&kirjain=t">T</a></div>
								<div class="init"><a href="/ymmarra/index.php?moduli=verbit&kirjain=u">U</a></div>
								<div class="init"><a href="/ymmarra/index.php?moduli=verbit&kirjain=v">V</a></div>
								<div class="init"><a href="/ymmarra/index.php?moduli=verbit&kirjain=y">Y</a></div>
								<div class="init"><a href="/ymmarra/index.php?moduli=verbit&kirjain=Ä">Ä</a></div>
						</div>					</div>
				</td>
				<td>
					<div id="main-content">
						<div id="path">
							<a href=".">Etusivu</a> &gt; <a href="/ymmarra/index.php?moduli=verbit&kirjain=S">S</a>						</div>
													<h1>SYÖDÄ</h1>
						<table cellspacing="0" cellpadding="0" border="0">
							<tr>
								<td colspan="2" style="padding-bottom:10px;"><strong>Aktiivin indikatiivi</strong></td>
							</tr>
							<tr>
								<td><pre>PREESENS                   
minä      syön             
sinä      syöt             
hän       syö              
me        syömme           
te        syötte           
he        syövät           

PASSIIVI
          syödään          

IMPERFEKTI                 
         söin              
         söit              
         söi               
         söimme            
         söitte            
         söivät            

PASSIIVI
         syötiin           

PERFEKTI
olen     syönyt            
olet     syönyt            
on       syönyt            
olemme   syöneet           
olette   syöneet           
ovat     syöneet           

PASSIIVI
on       syöty             

PLUSKVAMPERFEKTI
olin     syönyt            
olit     syönyt            
oli      syönyt            
olimme   syöneet           
olitte   syöneet           
olivat   syöneet           

PASSIIVI
oli      syöty             
</pre></td>
								<td>&nbsp;&nbsp;&nbsp;</td>
								<td><pre>  KIELTOMUOTO
  en        syö
  et        syö
  ei        syö
  emme      syö
  ette      syö
  eivät     syö


  ei        syödä

   
  en        syönyt
  et        syönyt
  ei        syönyt
  emme      syöneet
  ette      syöneet
  eivät     syöneet


  ei        syöty


  en      ole syönyt
  et      ole syönyt
  ei      ole syönyt
  emme    ole syöneet
  ette    ole syöneet
  eivät   ole syöneet


  ei      ole syöty


  en    ollut  syönyt
  et    ollut  syönyt
  ei    ollut  syönyt
  emme  olleet syöneet
  ette  olleet syöneet
  eivät olleet syöneet


  ei    ollut  syöty
</pre></td>
							</tr>
						</table>
						<table cellspacing="0" cellpadding="0" border="0">
							<tr>
								<td colspan="2" style="padding-bottom:10px;"><strong>Aktiivin konditionaali</strong></td>
							</tr>
							<tr>
								<td><pre>PREESENS
minä     söisin            
sinä     söisit            
hän      söisi             
me       söisimme          
te       söisitte          
he       söisivät          

PASSIIVI
         syötäisiin        

PERFEKTI
olisin   syönyt            
olisit   syönyt            
olisi    syönyt            
olisimme syöneet           
olisitte syöneet           
olisivat syöneet           

PASSIIVI
olisi    syöty             
</pre></td>
								<td>&nbsp;&nbsp;&nbsp;</td>
								<td><pre> 
  en          söisi
  et          söisi
  ei          söisi
  emme        söisi
  ette        söisi
  eivät       söisi


  ei          syötaisi


  en olisi    syönyt
  et olisi    syönyt
  ei olisi    syönyt
  emme olisi  syöneet
  ette olisi  syöneet
  eivät olisi syöneet


  ei olisi    syöty
</pre></td>
							</tr>
						</table>
						<table cellspacing="0" cellpadding="0" border="0">
							<tr>
								<td colspan="2" style="padding-bottom:10px;"><strong>Aktiivin potentiaali</strong></td>
							</tr>
							<tr>
								<td><pre>PREESENS
minä     syönen            
sinä     syönet            
hän      syönee            
me       syönemme          
te       syönette          
he       syönevät          

PASSIIVI
         syötäneen         

PERFEKTI
lienen   syönyt            
lienet   syönyt            
lienee   syönyt            
lienemme syöneet           
lienette syöneet           
lienevät syöneet           

PASSIIVI
lienee   syöty             
</pre></td>
								<td>&nbsp;&nbsp;&nbsp;</td>
								<td><pre> 
  en          syöne
  et          syöne
  ei          syöne
  emme        syöne
  ette        syöne
  eivät       syöne


  ei          syötäne


  en    liene syönyt
  et    liene syönyt
  ei    liene syönyt
  emme  liene syöneet
  ette  liene syöneet
  eivät liene syöneet


  ei    liene syöty
</pre></td>
							</tr>
						</table>
						<table cellspacing="0" cellpadding="0" border="0">
							<tr>
								<td colspan="2" style="padding-bottom:10px;"><strong>Aktiivin imperatiivi</strong></td>
							</tr>
							<tr>
								<td><pre>PREESENS

(sinä)   syö               
(hän)    syököön           
(me)     syökäämme         
(te)     syökää            
(he)     syökööt           

PASSIIVI
         syötäköön         

PERFEKTI

ole      syönyt            
olkoon   syönyt            
olkaamme syöneet           
olkaa    syöneet           
olkoot   syöneet           

PASSIIVI

olkoon   syöty             
</pre></td>
								<td>&nbsp;&nbsp;&nbsp;</td>
								<td><pre> 

  älä         syö  
  älköön      syökö
  älkäämme    syökö
  älkää       syökö
  älkööt      syökö


  älköön      syötäkö



  älä ole       syönyt
  älköön olko   syönyt
  älkäämme olko syöneet
  älkää olko    syöneet
  älkööt olko   syöneet



  älköön olko   syöty
</pre></td>
							</tr>
						</table>
						<table cellspacing="0" cellpadding="0" border="0">
							<tr>
								<td colspan="2" style="padding-bottom:10px;"><strong>Verbin nominaalimuodot</strong></td>
							</tr>
							<tr>
								<td><pre>I INFINITIIVI              

Lyhyempi muoto:            
         syödä             

Pitempi muoto:             
         syödäkseni        
         syödäksesi
         syödäkseen
         syödäksemme
         syödäksenne
         syödäkseen

III  INFINITIIVI           

inessiivi    syömässä      
elatiivi     syömästä      
illatiivi    syömään       
adessiivi    syömällä
abessiivi    syömättä      
instruktiivi syömän        
                           
Passiivi
instruktiivi syötämän      
                           
                           
</pre></td>
								<td>&nbsp;&nbsp;&nbsp;</td>
								<td><pre> II INFINITIIVI

 inessiivi    syödessä
 instruktiivi syöden

 Passiivi
 inessiivi    syötäessä






   IV INFINITIIVI

   nominatiivi  syöminen
   partitiivi   syömistä
 

   I PARTISIIPPI 
   aktiivi      syövä
   passiivi     syötävä

   II PARTISIIPPI 
   aktiivi      syönyt
   passiivi     syöty
</pre></td>
							</tr>
						</table>

					</div>
				</td>
			</tr></table>		</div>
		<div id="footer"><a href="http://www.oph.fi/"><img src="i/oph_logo_ymmarrasuomea.gif" width="157" height="35" alt="OPH" /></a></div>
	</div>
</body>
</html>
